# 请教陈版主关于”处置子公司及其他营业单位收到的现金流量净额“相关的问题

提问人：lucky_starbhg 时间：2021-04-16 16:33:02
陈版主您好：
关于“处置子公司及其他营业单位收到的现金流量金额”这个报表项目，准则上没有太多的解释，所以想向您请教以下几个问题：
1 、该报表项目是否仅在合并报表中才会有金额？如是的话，为什么财政部发的《关于修订印发 2019 年度一般企业财务报表格式的通知》中的单体报表样式中也有这个科目呢？如果单体报表中也会用到这个报表项目，那一般在什么情况下才会使用这个报表项目呢？
2 、该报表项目中提到的其他营业单位是指的哪些主体呢？处置合营以及联营企业收到的现金是否直接列示在收回投资收到的现金即可呢（含合并和单体报表）？
感谢陈版主百忙之中的解答，学生万分感谢！

回答人：chenyiwei
这里的“营业单位”不仅仅是合并报表层面的子公司，也包括独立核算的分公司，或者构成业务的资产组等。所以个别报表层面也可能会用到该项目。参考：《中审众环研究 2020 》之“问题5-2-20（取得或处置子公司及其他营业单位支付或收到的现金）”。
联营企业和合营企业不属于此处所说的“营业单位”。